# 清缴陈版主，人力资源公司单一合同识别单项履约义务问题

提问人：cilingchen 时间：2023-05-25 11:37:59
陈版主， 你好，请假一个问题，如有一家人力资源公司，客户需要订阅该人力资源公司线上系统，该系统可以进行线上社保缴纳咨询，也可以下单要求人力资源公司提供代扣代缴社保业务。其中订阅相关的技术服务费和后续人力资源管理费签署同一合同，两个商品在同一份合同中单独区分报价，但是收费模式均按照咨询服务的人次即元/人/月收费，如果企业想把订阅相关的技术服务费作为单项履约义务单独确认收入，需要满足什么条件呢？

回答人：chenyiwei
客户订阅该线上系统服务的主要目的是什么？虽然政策咨询服务可以单独提供，但对于客户而言，该项单独服务的价值和意义是否并不大，主要还是利用该系统为客户提供HR管理的外包服务？
对于客户而言，单纯支付技术服务费并无意义，通过技术服务费的支付获取服务才是目的，因此技术服务并不是单独可区分商品，不应认定为单项履约义务。